【裁判字號】    99,交聲,2593
【裁判日期】    990920
【裁判案由】    交管條例聲異
【裁判全文】
臺灣板橋地方法院交通事件裁定        99年度交聲字第2592號
原處分機關  交通部公路總局臺北區監理所
異  議  人
即受處分人  甲○○
上列異議人因違反道路交通管理處罰條例案件，對於交通部公路
總局臺北區監理所，於民國99年8 月17日以北監營裁字第裁40-C
Z0000000、40-CZ0000000號違反道路交通管理事件裁決書所為之
處分聲明異議，本院裁定如下：
    主    文
異議駁回。
    理    由
一、異議意旨略以：異議人即受處分人甲○○分別於民國99年7
    月12日8 時01分、同年7 月13日8 時22分許，駕駛所有車號
    413-NB號營業一般小客車，在臺北縣板橋市○○路○ 段251
    號新埔捷運站2 號出口前臨時停車，為警舉發有「於交通頻
    繁處所，違規攬客營運，妨害交通秩序」之違規；然該處原
    係公眾出入處所，異議人僅應乘客下車之要求而緊靠慢車道
    路緣停車，並無佔用快車道之妨害交通秩序行為；嗣則靜候
    乘客上車，並無下車拉客、議價之積極攬客之行為，亦不該
    當於違規攬客營運，足見原處分有所不當，爰聲明異議請求
    撤銷云云。
二、按汽車駕駛人，於鐵路、公路車站或其他交通頻繁處所，違
    規攬客營運，妨害交通秩序者，處新臺幣（下同）1,500 元
    以上3,000 元以下罰鍰；又汽車駕駛人有前開第38條第1 項
    情形者，除依原條款處罰鍰外，並予記違規點數1 點，道路
    交通管理處罰條例第38條第1 項、第63條第1 項第1 款分別
    定有明文。次按道路交通管理處罰條例第38條第1 項之立法
    目的，係禁止行為人為貪一己之便不遵守交通法規佔用車道
    ，而剝奪用路人之順暢通行權致影響交通秩序。所謂「交通
    頻繁處所」乃一概括構成要件，係指鐵路、公路車站以外，
    其他例如捷運車站、機場、商站街等人車往來頻繁之處所，
    此等處所易因行為人之違規攬客營運行為造成交通秩序混亂
    ，故予明文禁止。又所謂「違規攬客營運」，係指行為人違
    反道路交通管理處罰條例規定為積極或消極之搭載乘客之行
    為；搭載乘客之行為，包括積極開窗戶招呼、鳴喇叭提醒、
    開後座車門延攬、下車邀請，甚至消極受乘客招手而搭載，
    或於停等時任由乘客自行上車而搭載，抑或排隊停等於計程
    車隊中等待載客等，均相當之。
三、經查：
  (一)異議人有在上開時、地，2 度於新埔捷運站2 號出口之交通
    頻繁處所違規攬客營運，妨害交通秩序，分別經臺北市政府
    警察局海山分局員警逕行舉發等情，有該局北縣警交大字第
    CZ0000000 、CZ0000000 號舉發違反道路交通管理事件通知
    單、99年8 月31日北縣警海交裁字第0990036813號函各1 紙
    、採證照片4 張在卷可證（見本院卷第6 至7 、17、18頁）
    ，是異議人確有上述違規事實，堪予認定。
  (二)按所謂「違規攬客營運」，尚包含消極之由乘客自行上車後
    加以搭載之行為，業如前述。而異議人確有2 度停等於新埔
    捷運站2 號出口前，雖無下車攬客，卻任由乘客自行上車並
    予以搭載之事實，有採證照片4 張可證（見本院卷第18頁）
    ，揆諸前開說明，足認異議人確有「違規攬客營運」之情形
    無訛，是異議人辯稱並無積極攬客行為不構成「違規攬客營
    運」云云，即非可採。
  (三)查新埔捷運站2 號出口附近，僅文化路段設有計程車招呼站
    可供營業小客車上下客使用，而本件違規地點之民生路2 段
    則為禁止臨時停車處所，路面並劃有清晰之禁止臨時停車之
    紅實線標線等情，有上述函文、採證照片可憑（見本院卷第
    17 、18 頁）；且異議人前於98年間，曾因在相同地點臨時
    停車遭裁罰，此有本院98年度交聲字第4561號交通事件裁定
    在卷可稽（見本院卷第19至20頁反面），理應知悉縱使係應
    乘客要求在該處臨時停車，仍屬交通違規；又違規地點係新
    埔捷運站2 號出口前，並臨近公車站牌，顯見該處乃搭車人
    潮聚集，人車往來頻繁要道，自屬交通繁忙處所，此由地面
    劃有禁止臨停標線亦可得知，則異議人2 度於該處臨停，縱
    已緊靠路緣，仍因而佔用慢車道，影響慢車道機車、車輛之
    正常行駛，顯皆已妨害交通秩序，是其辯稱應乘客要求於公
    眾出入場所臨停下客，未妨害交通，並無違規云云，係屬無
    據。
四、綜上所述，異議人既有前揭違規行為，原處分機關依道路交
    通管理處罰條例第38條第1 項、第63條第1 項第1 款規定，
    分別裁處受處分人罰鍰1,500 元、1,500 元，並各記違規點
    數1 點，自屬有據；異議人執前詞認本件裁決不當，為無理
    由，應予裁定駁回。
五、據上論斷，依道路交通案件處理辦法第19條，裁定如主文。
中    華    民    國    99    年    9     月    20    日
                  交通法庭  法  官  洪珮婷
以上正本證明與原本無異。
如不服本裁定，應於收受送達後5 日內向本院提出抗告狀。
                            書記官  陳永訓
中    華    民    國    99    年    9     月    20    日

司法院資訊處製作；財團法人民間司法改革基金會備份。
